【裁判字號】    97,易緝,4
【裁判日期】    970130
【裁判案由】    詐欺
【裁判全文】
臺灣臺中地方法院宣示判決筆錄           97年度易緝字第4號
公  訴  人  臺灣臺中地方法院檢察署檢察官
被      告  戊○○
選任辯護人  許漢鄰律師
            陳建勛律師
上列被告因詐欺案件，經檢察官提起公訴（92年度偵字第12531
號），及移送併案審理（92年度偵字第10021號、第10730號、第
10731號、第13226號、第20705號）後，聲請改依協商程序判決
，本院於中華民國97年1月30日下午4時，在本院第11法庭宣示判
決，出席職員如下：
審判長法官起立朗讀判決主文、犯罪事實要旨、處罰條文、附記
事項，及告以上訴限制、期間並提出上訴狀之法院，且諭知記載
其內容：
一、主  文：
    戊○○共同連續意圖為自己不法之所有，以詐術使人將本人
    之物交付，累犯，處有期徒刑壹年；減為有期徒刑陸月，如
    易科罰金，以銀元佰元即新臺幣玖佰元折算壹日。
二、犯罪事實要旨：
    戊○○曾於民國87年間因犯詐欺罪，經本院判處有期徒刑2
    年6月，經入監執行後，於88年12月18日縮短刑期假釋交付
    保護管束，甫於89年11月28日期滿，假釋未經撤銷，以已執
    行論，而視為執行完畢。戊○○與其妻羅雪方（業經本院以
    96年度易緝字第480號判處有期徒刑1年，減為有期徒刑6月
    ，如易科罰金，以銀元300元即新臺幣900元折算1日確定在
    案）共同基於意圖為自己不法所有之概括犯意，在臺中縣大
    里市○○○街173號共同經營「言誠代書聯合事務所」，自91
    年6月間起，利用其搜集自法院民事執行處不動產拍賣公告
    之資料及以代書名義，先後向庚○○、乙○○、甲○○、丁○○及丙○○等人詐稱可以代為標買法院拍賣土地、房屋，
    或代為與承買屋主洽談購買土地、房屋，並訛稱已成交，要
    繳交保證金、價金或辦過戶手續，而分別向庚○○、乙○○
    、甲○○、丁○○及丙○○詐騙購買土地或房屋之保證金、
    價金或代辦手續費、佣金等，共詐得新臺幣（下同）1063萬
    7千元，其詳情如下：(一)戊○○、羅雪方於91年4月間，佯邀
    己○○投資購買臺中市○區○○路228號6樓土地及房屋，雙
    方各出資房價一半即63萬4千元，並約定記載羅雪方名下，
    使己○○陷於錯誤應允投資，詎2人於91年5月間即擅自以前
    開土地及建築物向誠泰商業銀行設定抵押權，將貸款供其等
    花用，己○○始知受騙。(二)91年6月間，因羅雪方得知庚○○想購買法拍屋，戊○○、羅雪方夫妻2人佯以代標坐落臺
    中市南屯區○○○路1161之1號11樓之7（本院90年度執6字
    第24437號）需保證金為由，致使庚○○不疑有他，於91年7
    月5日，將78萬元投標保證金匯入羅雪方設於誠泰銀行大里
    分行帳戶內，同年7月9日該執行案件拍賣結果已由他人得標
    ，戊○○復佯稱其可以跟標到的買主商量，可在10萬元內跟
    買主承買，庚○○不疑有他，於91年7月10日再匯72萬元及1
    50萬元至戊○○設於誠泰銀行大里分行帳戶。戊○○於92年
    1月15日，復誆稱須支付房價尾款10萬元，購買房屋停車位
    須加5萬元及房屋契稅2萬7千元，致使庚○○又陷於錯誤，
    再支付17萬7千元。嗣於92年1月27日庚○○因無法聯繫戊○○，即至上址代書事務所查訪，見已人去樓空，始知受騙。
    (三)戊○○、羅雪方於91年7月間，向儲家蘭佯稱可代標國有
    財產局臺中縣大里市○○段417號土地，價格相當便宜，值
    得投標，且標金約為230萬元即可標得該土地，儲家蘭因而
    陷於錯誤而先後將現金90萬元、120萬元（合計210萬元）匯
    入戊○○上開誠泰銀行大里分行帳戶內，嗣發現該國有土地
    並無標售情事，始知受騙。(四)91年7月17日，以代理銷售坐
    落臺中縣大里市○○路787巷9弄4號房屋，約定價金280萬元
    ，並於91年7月17日代理屋主與乙○○簽訂不動產買賣契約
    書，復向乙○○佯稱應支付定金及稅金為由，乙○○不疑有
    他，遂於91年7月17日、同年月23日先後交付60萬元、40萬
    元給戊○○。又於91年7月29日向乙○○之夫甲○○佯稱可
    代理其辦理塗銷該不動產抵押權，又表示其可代理買賣雙方
    至聯信銀行代理清償，甲○○無須一同前往，其可開具同額
    支票與甲○○作為擔保，使甲○○陷於錯誤而交付現金130
    萬元給戊○○，嗣後戊○○又利用甲○○詢問塗銷不動產抵
    押權進度時佯稱其代墊額度無法達50萬，請甲○○再籌一點
    錢，致甲○○又陷於錯誤而交付10萬元現金與戊○○，然甲○○因戊○○一再藉詞拖延辦理相關手續，甲○○遂至上開
    代書事務所查訪，見已人去樓空，轉向原屋主查詢，得知戊○○僅支付定金50萬元，抵押權仍未辦理塗銷，始知受騙。
    (五)91年11月4日，戊○○以代買坐落臺中縣大里市○○段91
    之3號土地為由，向丁○○佯稱需100萬元斡旋金，並佯稱若
    斡旋成功，該筆金額可轉為買賣價金之一部分，若斡旋不成
    功，則斡旋金全數還云云，並由戊○○簽發面額100萬元之
    支票1紙以取信丁○○，使丁○○陷於錯誤而交付現金100萬
    元予戊○○。詎戊○○遲至92年1月29日均未辦妥，經丁○○提示前開支票竟遭退票，始知受騙。(六)91年11月間，戊○○得知丙○○欲購買法拍屋，諉稱可為其爭取以折扣價標購
    法拍屋，丙○○遂委其標購其推介本院91年民執秋字第2693
    5號進行強制執行程序之臺中縣霧峰鄉○○段200號、201號
    土地。91年12月9日、同年月16日，戊○○以支付保證金及
    辦理移轉登記為由，要丙○○需匯款270萬元及136萬元，丙○○不疑有他而如數匯款，嗣丙○○要求戊○○提出契稅繳
    納收據時，戊○○即支吾其詞，丙○○覺事有蹊蹺，即上網
    下載有關該強制執行案件公告，始知該標的物尚訂於91年12
    月24日上午8時10分進行第3次拍賣，尚無法向本院以經3次
    拍賣程序仍未拍定之具狀方式承購，且標的物亦不包括戊○○攜同丙○○至現場勘查時所指稱之坐落臺中縣霧峰鄉○○
    段201號土地，丙○○至此警覺而質問戊○○並要求返還已
    給付之金錢，戊○○復夥其妻羅雪方當面保證必將全額返還
    金錢，並開立3張支票，嗣屆票期亦不獲付款，戊○○夫妻
    再央求延期清償，即至黃興木律師見證下簽立協議書，復簽
    立4紙支票清償，惟嗣後提示亦不獲付款，丙○○至此始知
    受騙。
三、處罰條文：
    刑法第339條第1項
    意圖為自己或第三人不法之所有，以詐術使人將本人或第三
    人之物交付者，處5年以下有期徒刑、拘役或科或併科1千元
    以下罰金。
    修正前刑法第56條
    連續數行為而犯同一之罪名者，以一罪論。但得加重其刑至
    2分之1。
四、附記事項：
    又被告戊○○行為後，中華民國96年罪犯減刑條例業於96年
    7月16日公布施行，其本案行為時均在96年4月24日以前，而
    其雖因出境避居他國，經本院於92年12月30日發布通緝，有
    本院通緝書1份在卷可按，然其於96年12月19日即委請其妻
    羅雪方為其委任許漢鄰律師為辯護人共同具狀陳明已積極與
    告訴人等協議和解，擬於同年月26日返回臺灣自動歸案接受
    審判，有刑事陳報狀1份在卷可憑，復確於96年12月26日搭
    機返回臺灣歸案接受審判，而在高雄市小港區高雄小港機場
    為警查獲等情，有臺中縣警察局太平分局通緝案件報告書1
    份附卷可稽，是其於該減刑條例施行前經通緝，於施行後已
    於96年12月31日以前自動歸案接受審判，即無該減刑條例第
    5條不得減刑規定之適用，仍得予以減刑，附此敘明。
五、協商判決除有刑事訴訟法第455條之4第1項第1款於本訊問程
    序終結前，被告撤銷協商合意或檢察官撤回協商聲請者；第
    2款被告協商之意思非出於自由意志者；第四款被告所犯之
    罪非第455條之2第1項所定得以協商判決者；第6款被告有其
    他較重之裁判上一罪之犯罪事實者；第7款法院認應諭知免
    刑或免訴、不受理者情形之1，及違反同條第2項「法院應於
    協商合意範圍內為判決；法院為協商判決所科之刑，以宣告
    緩刑或2年以下有期徒刑、拘役或罰金為限」之規定者外，
    不得上訴。
六、如有上開可得上訴情形，得自收受宣示判決筆錄送達之日起
    10日內，向本院提出上訴書狀，上訴於第二審法院。
中    華    民    國    97    年    1     月    30    日
                  臺灣臺中地方法院刑事第11庭
                            書記官  陳淑華
                      審判長法  官  丁智慧
上正本證明與原本無異。
上訴書如未敘述理由，應於上訴期間屆滿後20日內補提理由書於
本院。
                            書記官  陳淑華
中    華    民    國    97    年    1     月    30    日


司法院資訊處製作；財團法人民間司法改革基金會備份。
